【裁判字號】    95,上訴,3011
【裁判日期】    951020
【裁判案由】    毒品危害防制條例
【裁判全文】
臺灣高等法院刑事判決                95年度上訴字第3011號
上  訴  人
即  被  告  甲○○
上列上訴人因違反毒品危害防制條例案件，不服臺灣基隆地方法
院九十五年度訴字第四三四號，中華民國九十五年六月二十三日
第一審判決（起訴案號：臺灣基隆地方法院檢察署九十五年度毒
偵字第一０三五號），提起上訴，本院判決如下：
    主  文
上訴駁回。
    事  實
一、甲○○前因施用第一、二級毒品案件，經觀察、勒戒後，認
    無繼續施用毒品之傾向，由台灣基隆地方法院檢察署檢察官
    於民國九十三年十月六日，以九十三年度毒偵緝字第八九號
    為不起訴處分確定，復因施用第一級毒品案件，於九十四年
    十月十二日，經本院以九十四年度上訴字第二三四五號判處
    有期徒刑七月確定（未構成累犯）。其猶不知悔改，另基於
    概括犯意，自九十五年一月十二、十三日起至同年月十六日
    上午某時止，在臺北縣雙溪鄉牡丹村聖南十七號住處，以將
    第一級毒品海洛因摻在香菸內點火吸用之方式，約一天施用
    二次之頻率，連續施用第一級毒品海洛因多次。嗣於九十五
    年一月十七日，在臺北縣雙溪鄉雙溪火車站附近因毒品另案
    緝獲，並採驗尿液呈毒品嗎啡陽性反應而查知上情。
二、案經台北縣政府警察局瑞芳分局報告台灣基隆地方法院檢察
    署檢察官偵查起訴。
    理  由
一、上揭犯罪事實業據上訴人即被告甲○○於原審供承不諱（詳
    原審卷第十八頁），並有台灣檢驗科技股份有限公司尿液檢
    驗報告（見偵查卷第八頁）、不起訴處分書（見偵查卷第二
    三頁）、本院刑事判決（見偵查卷第二六至二八頁）及台灣
    高等法院被告前案紀錄表（見原審卷第三至七頁）在卷可稽
    。綜上，足徵被告之自白，核與事實相符。本件事證明確，
    被告犯行堪予認定，自應依法論科。
二、核被告所為，係犯毒品危害防制條例第十條第一項之施用第
    一級毒品罪。被告先後多次施用毒品之行為，時間緊接，且
    犯罪構成要件相同，顯係基於概括犯意反覆為之，應依連續
    犯規定論處一罪，並加重其刑。原審據以論科，量處被告有
    期徒刑七月，核無不合。被告行為後，刑法第五十六條連續
    犯之規定，業於九十四年一月七日修正公布刪除，並於九十
    五年七月一日施行，被告之犯行，因行為後新法業已刪除連
    續犯之規定，此刪除雖非犯罪構成要件之變更，但顯已影響
    行為人刑罰之法律效果，自屬法律有變更，依新法第二條第
    一項規定，比較新、舊法結果，仍應適用較有利於被告之行
    為時法律即舊法論以連續犯。又行為後法律有變更者，依修
    正前刑法第二條第一項之規定，以適用裁判時法為原則，如
    行為時法有利於行為人，則例外適用行為時法；依修正後刑
    法第二條第一項規定，以適用行為時法為原則，惟如裁判時
    法有利於行為人，則例外的適用裁判時法。以往實務見解，
    認原判決未及比較適用新舊法時，上訴後，雖比較結果以舊
    法有利於行為人，而原判決別無其他撤銷事由，仍應由本院
    以此為由撤銷改判。惟修正後之規定係以適用行為時法為原
    則，因此原判決雖未及比較適用，然上訴本院後，經比較新
    舊法，行為後之法律並非較有利於行為人，仍應適用行為時
    法，則原判決適用行為時法即無不當，自不構成撤銷之事由
    。
三、被告上訴意旨雖表示不服原審判決，但並未具體指出原審判
    決有何不當，是被告空言不服原審判決，其上訴為無理由，
    應予駁回。
四、被告經合法傳喚，無正當理由不到庭，爰不待其陳述逕行判
    決。
據上論結，應依刑事訴訟法第三百六十八條、第三百七十一條，
刑法第二條第一項，判決如主文。
本案經檢察官呂文忠到庭執行職務。
中    華    民    國     95     年    10  月   20     日
                  刑事第十九庭  審判長法  官  宋  祺
                                      法  官  蔡明宏
                                      法  官  陳憲裕
以上正本證明與原本無異。
如不服本判決，應於收受送達後十日內向本院提出上訴書狀，其
未敘述上訴之理由者並得於提起上訴後十日內向本院補提理由書
（均須按他造當事人之人數附繕本）。
                                      書記官  劉育妃
中    華    民    國     95     年    10  月   23     日
附錄本案論罪科刑法條全文
毒品危害防制條例第十條第一項：
施用第一級毒品者，處 6 月以上 5 年以下有期徒刑。
施用第二級毒品者，處 3 年以下有期徒刑。


司法院資訊處製作；財團法人民間司法改革基金會備份。
